es/es_ANY.aff
FLAG UTF-8
SFX I Y 741
SFX I ertar ierto ertar
SFX I ertar iertas ertar
SFX I ar ás ar
SFX I ertar ierta ertar
SFX I ertar iertan ertar
SFX I ertar ierte ertar
SFX I ertar iertes ertar
SFX I ertar ierten ertar
SFX I eldar ieldo eldar
SFX I eldar ieldas eldar
SFX I eldar ielda eldar
SFX I eldar ieldan eldar
SFX I eldar ielde eldar
SFX I eldar ieldes eldar
SFX I eldar ielden eldar
SFX I entar iento entar
SFX I entar ientas entar
SFX I entar ienta entar
SFX I entar ientan entar
SFX I entar iente entar
SFX I entar ientes entar
SFX I entar ienten entar
SFX I egar iego egar
SFX I egar iegas egar
SFX I egar iega egar
SFX I egar iegan egar
SFX I egar iegue egar
SFX I egar iegues egar
SFX I egar ieguen egar
SFX I errar ierro errar
SFX I errar ierras errar
SFX I errar ierra errar
SFX I errar ierran errar
SFX I errar ierre errar
SFX I errar ierres errar
SFX I errar ierren errar
SFX I ebrar iebro ebrar
SFX I ebrar iebras ebrar
SFX I ebrar iebra ebrar
SFX I ebrar iebran ebrar
SFX I ebrar iebre ebrar
SFX I ebrar iebres ebrar
SFX I ebrar iebren ebrar
SFX I elar ielo elar
SFX I elar ielas elar
SFX I elar iela elar
SFX I elar ielan elar
SFX I elar iele elar
SFX I elar ieles elar
SFX I elar ielen elar
SFX I ernar ierno ernar
SFX I ernar iernas ernar
SFX I ernar ierna ernar
SFX I ernar iernan ernar
SFX I ernar ierne ernar
SFX I ernar iernes ernar
SFX I ernar iernen ernar
SFX I endar iendo endar
SFX I endar iendas endar
SFX I endar ienda endar
SFX I endar iendan endar
SFX I endar iende endar
SFX I endar iendes endar
SFX I endar ienden endar
SFX I estar iesto estar
SFX I estar iestas estar
SFX I estar iesta estar
SFX I estar iestan estar
SFX I estar ieste estar
SFX I estar iestes estar
SFX I estar iesten estar
SFX I esar ieso esar
SFX I esar iesas esar
SFX I esar iesa esar
SFX I esar iesan esar
SFX I esar iese esar
SFX I esar ieses esar
SFX I esar iesen esar
SFX I enzar ienzo enzar
SFX I enzar ienzas enzar
SFX I enzar ienza enzar
SFX I enzar ienzan enzar
SFX I enzar ience enzar
SFX I enzar iences enzar
SFX I enzar iencen enzar
SFX I edrar iedro edrar
SFX I edrar iedras edrar
SFX I edrar iedra edrar
SFX I edrar iedran edrar
SFX I edrar iedre edrar
SFX I edrar iedres edrar
SFX I edrar iedren edrar
SFX I erbar ierbo erbar
SFX I erbar ierbas erbar
SFX I erbar ierba erbar
SFX I erbar ierban erbar
SFX I erbar ierbe erbar
SFX I erbar ierbes erbar
SFX I erbar ierben erbar
SFX I embrar iembro embrar
SFX I embrar iembras embrar
SFX I embrar iembra embrar
SFX I embrar iembran embrar
SFX I embrar iembre embrar
SFX I embrar iembres embrar
SFX I embrar iembren embrar
SFX I ezar iezo ezar
SFX I ezar iezas ezar
SFX I ezar ieza ezar
SFX I ezar iezan ezar
SFX I ezar iece ezar
SFX I ezar ieces ezar
SFX I ezar iecen ezar
SFX I ensar ienso ensar
SFX I ensar iensas ensar
SFX I ensar iensa ensar
SFX I ensar iensan ensar
SFX I ensar iense ensar
SFX I ensar ienses ensar
SFX I ensar iensen ensar
SFX I emplar iemplo emplar
SFX I emplar iemplas emplar
SFX I emplar iempla emplar
SFX I emplar iemplan emplar
SFX I emplar iemple emplar
SFX I emplar iemples emplar
SFX I emplar iemplen emplar
SFX I estrar iestro estrar
SFX I estrar iestras estrar
SFX I estrar iestra estrar
SFX I estrar iestran estrar
SFX I estrar iestre estrar
SFX I estrar iestres estrar
SFX I estrar iestren estrar
SFX I endrar iendro endrar
SFX I endrar iendras endrar
SFX I endrar iendra endrar
SFX I endrar iendran endrar
SFX I endrar iendre endrar
SFX I endrar iendres endrar
SFX I endrar iendren endrar
SFX I erdar ierdo erdar
SFX I erdar ierdas erdar
SFX I erdar ierda erdar
SFX I erdar ierdan erdar
SFX I erdar ierde erdar
SFX I erdar ierdes erdar
SFX I erdar ierden erdar
SFX I etar ieto etar
SFX I etar ietas etar
SFX I etar ieta etar
SFX I etar ietan etar
SFX I etar iete etar
SFX I etar ietes etar
SFX I etar ieten etar
SFX I evar ievo evar
SFX I evar ievas evar
SFX I evar ieva evar
SFX I evar ievan evar
SFX I evar ieve evar
SFX I evar ieves evar
SFX I evar ieven evar
SFX I eblar ieblo eblar
SFX I eblar ieblas eblar
SFX I eblar iebla eblar
SFX I eblar ieblan eblar
SFX I eblar ieble eblar
SFX I eblar iebles eblar
SFX I eblar ieblen eblar
SFX I emblar iemblo emblar
SFX I emblar iemblas emblar
SFX I emblar iembla emblar
SFX I emblar iemblan emblar
SFX I emblar iemble emblar
SFX I emblar iembles emblar
SFX I emblar iemblen emblar
SFX I uar úo uar
SFX I uar úas uar
SFX I uar úa uar
SFX I uar úan uar
SFX I uar úe uar
SFX I uar úes uar
SFX I uar úen uar
SFX I iar ío iar
SFX I iar ías iar
SFX I iar ía iar
SFX I iar ían iar
SFX I iar íe iar
SFX I iar íes iar
SFX I iar íen iar
SFX I inar íno inar
SFX I inar ínas inar
SFX I inar ína inar
SFX I inar ínan inar
SFX I inar íne inar
SFX I inar ínes inar
SFX I inar ínen inar
SFX I ilar ílo ilar
SFX I ilar ílas ilar
SFX I ilar íla ilar
SFX I ilar ílan ilar
SFX I ilar íle ilar
SFX I ilar íles ilar
SFX I ilar ílen ilar
SFX I izar ízo izar
SFX I izar ízas izar
SFX I izar íza izar
SFX I izar ízan izar
SFX I izar íce izar
SFX I izar íces izar
SFX I izar ícen izar
SFX I uchar úcho uchar
SFX I uchar úchas uchar
SFX I uchar úcha uchar
SFX I uchar úchan uchar
SFX I uchar úche uchar
SFX I uchar úches uchar
SFX I uchar úchen uchar
SFX I umar úmo umar
SFX I umar úmas umar
SFX I umar úma umar
SFX I umar úman umar
SFX I umar úme umar
SFX I umar úmes umar
SFX I umar úmen umar
SFX I usar úso usar
SFX I usar úsas usar
SFX I usar úsa usar
SFX I usar úsan usar
SFX I usar úse usar
SFX I usar úses usar
SFX I usar úsen usar
SFX I ullar úllo ullar
SFX I ullar úllas ullar
SFX I ullar úlla ullar
SFX I ullar úllan ullar
SFX I ullar úlle ullar
SFX I ullar úlles ullar
SFX I ullar úllen ullar
SFX I unar úno unar
SFX I unar únas unar
SFX I unar úna unar
SFX I unar únan unar
SFX I unar úne unar
SFX I unar únes unar
SFX I unar únen unar
SFX I upar úpo upar
SFX I upar úpas upar
SFX I upar úpa upar
SFX I upar úpan upar
SFX I upar úpe upar
SFX I upar úpes upar
SFX I upar úpen upar
SFX I ustar ústo ustar
SFX I ustar ústas ustar
SFX I ustar ústa ustar
SFX I ustar ústan ustar
SFX I ustar úste ustar
SFX I ustar ústes ustar
SFX I ustar ústen ustar
SFX I ular úlo ular
SFX I ular úlas ular
SFX I ular úla ular
SFX I ular úlan ular
SFX I ular úle ular
SFX I ular úles ular
SFX I ular úlen ular
SFX I ijar íjo ijar
SFX I ijar íjas ijar
SFX I ijar íja ijar
SFX I ijar íjan ijar
SFX I ijar íje ijar
SFX I ijar íjes ijar
SFX I ijar íjen ijar
SFX I incar ínco incar
SFX I incar íncas incar
SFX I incar ínca incar
SFX I incar íncan incar
SFX I incar ínque incar
SFX I incar ínques incar
SFX I incar ínquen incar
SFX I itar íto itar
SFX I itar ítas itar
SFX I itar íta itar
SFX I itar ítan itar
SFX I itar íte itar
SFX I itar ítes itar
SFX I itar íten itar
SFX I irar íro irar
SFX I irar íras irar
SFX I irar íra irar
SFX I irar íran irar
SFX I irar íre irar
SFX I irar íres irar
SFX I irar íren irar
SFX I islar íslo islar
SFX I islar íslas islar
SFX I islar ísla islar
SFX I islar íslan islar
SFX I islar ísle islar
SFX I islar ísles islar
SFX I islar íslen islar
SFX I illar íllo illar
SFX I illar íllas illar
SFX I illar ílla illar
SFX I illar íllan illar
SFX I illar ílle illar
SFX I illar ílles illar
SFX I illar íllen illar
SFX I igar ígo igar
SFX I igar ígas igar
SFX I igar íga igar
SFX I igar ígan igar
SFX I igar ígue igar
SFX I igar ígues igar
SFX I igar íguen igar
SFX I olar uelo olar
SFX I olar uelas olar
SFX I olar uela olar
SFX I olar uelan olar
SFX I olar uele olar
SFX I olar ueles olar
SFX I olar uelen olar
SFX I ocar ueco ocar
SFX I ocar uecas ocar
SFX I ocar ueca ocar
SFX I ocar uecan ocar
SFX I ocar ueque ocar
SFX I ocar ueques ocar
SFX I ocar uequen ocar
SFX I ordar uerdo ordar
SFX I ordar uerdas ordar
SFX I ordar uerda ordar
SFX I ordar uerdan ordar
SFX I ordar uerde ordar
SFX I ordar uerdes ordar
SFX I ordar uerden ordar
SFX I ornar uerno ornar
SFX I ornar uernas ornar
SFX I ornar uerna ornar
SFX I ornar uernan ornar
SFX I ornar uerne ornar
SFX I ornar uernes ornar
SFX I ornar uernen ornar
SFX I ostar uesto ostar
SFX I ostar uestas ostar
